【裁判字號】    90,易,4268
【裁判日期】    901213
【裁判案由】    毒品危害防制條例
【裁判全文】
臺灣高雄地方法院刑事判決                          九十年度易字第四二六八號
    公  訴  人  臺灣高雄地方法院檢察署檢察官
    被      告  甲○○
右列被告因違反毒品危害防制條例案件，經檢察官提起公訴（九十年度偵字第九五五
三號），本院判決如左：
    主  文
甲○○持有第二級毒品，處有期徒刑參月，如易科罰金，以參佰元折算壹日，緩刑貳
年。緩刑期內付保護管束。
扣案之吸管裝粉狀甲基安非他命壹支（毛重零點貳公克）沒收銷燬之。
    事  實
一、甲○○於民國九十年五月十三日凌晨四時許，在其服務之高雄市○○路Ｅ９－Ｃ
    ＬＵＢ店內，明知真實姓名年籍不詳成年男子所交付之吸管裝白色粉末一支含第
    二級毒品甲基安非他命成分（公訴人誤為ＭＤＮＡ），竟仍非法持有之。嗣於民
    國九十年五月十四日晚間十一時許，在高雄市○○○路與復興三路口經警查獲，
    並於其所有車牌號碼ＺＡＱ－５６７號輕型機車之置物箱內，扣得上開吸管裝粉
    狀甲基安非他命一支（毛重零點二公克）。
二、案經高雄市政府警察局苓雅分局報告臺灣高雄地方法院檢察署檢察官偵查起訴。
    理  由
一、訊據被告甲○○承認於右揭時地自不知名男子手中收受吸管裝白色粉末一支，後
    經警在其所駕駛之車牌號碼ＺＡＱ－５６７號輕型機車之置物箱內查獲之事實不
    諱；惟矢口否認有何違反毒品危害防制條例之犯行，辯稱：不知該物為毒品云云
    。經查：
  (一)扣案之吸管裝白色粉末經送請高雄醫學大學附設中和紀念醫院檢驗結果，除含Ｋ
    他命及咖啡因外，尚含有甲基安非他命成分，有該院九十年八月七日編號000
    0000號檢驗報告單一紙附卷可稽，是查扣之白色粉末確含第二級毒品甲基安
    非他命乙節，應堪認定。
  (二)被告雖以不知該物係第二級毒品為辯。惟被告供承與該不知名之男子並不熟識，
    並不清楚其真實之年籍資料，亦無法與之聯絡，可見雙方間無何信賴之基礎可言
    ，則衡情被告對不知名者所交付之管狀粉末究係何物，理應先行詢問始為合理，
    否則豈不陷己身於觸法之危險中？且毒品為違禁物，價格不菲，為何不認識之他
    人會輕率交付被告保管？參以近來第二級毒品甲基安非他命濫用情形嚴重，尤其
    在ＰＵＢ、ＣＬＵＢ類之場所，青少年持有及施用第二級毒品更是時有所聞，為
    遏止此等不良風氣，青少年經常聚集之ＰＵＢ、ＣＬＵＢ成為政府強力掃蕩之目
    標，政府並經由媒體大力宣導青少年切勿持有及施用第二級毒品甲基安非他命及
    其他各類毒品，被告對此當無推稱不知之理；尤有甚者，被告本身即在ＣＬＵＢ
    內從事服務工作，已據其陳明在卷，就扣案之物更應有可疑為毒品之認識，是被
    告所辯顯無足取，本件事證已臻明確，被告犯行堪予認定。
二、按甲基安非他命係毒品危害防制條例第二條第二項第二款所稱之第二級毒品，不
    得非法持有。核被告所為，係犯毒品危害防制條例第十一條第二項之持有第二級
    毒品罪。至Ｋ他命（Ｋｅｔａｍｉｎｅ）並非毒品危害防制條例所表列之第一級
    、第二級或第三級毒品，公訴人誤為第二級毒品，容有未洽，附此敘明。審酌被
    告未經許可，持有第二級毒品甲基安非他命，犯後一再否認犯行，惟念其僅係單
    純持有毒品，對社會尚未產生重大危害等一切情狀，量處如主文所示之刑，併諭
    知易科罰金之折算標準。末查被告前未曾受有期徒刑以上刑之宣告，有臺灣高等
    法院被告全國前案紀錄表在卷足憑，經此起訴審判後，當能知所警惕，信無再犯
    之虞，本院認為前開對其宣告之刑，以暫不執行為適當，爰宣告緩刑二年；且被
    告因年輕識淺、思慮不週致犯下本件罪行，為期能透過保護、教化之手段增進被
    告辯明是非之能力，以促使其真正改過遷善，有於緩刑期間施以再教育之必要，
    爰併諭知緩刑期內付保護管束，以啟自新，並觀後效。又扣案之吸管裝白色粉末
    一支（毛重零點二公克），內含甲基安非他命之成分，有上開高雄醫學大學附設
    中和紀念醫院檢驗報告單一紙附卷可稽，是屬第二級毒品無訛，應依毒品危害防
    制條例第十八條第一項前段規定沒收銷燬之。至白色粉末尚含Ｋ他命及咖啡因成
    分，惟該部分與上開毒品無法分解離析，自應一併視為毒品，爰併予宣告沒收銷
    燬之。
據上論斷，應依刑事訴訟法第二百九十九條第一項前段，毒品危害防制條例第十一條
第二項、第十八條第一項前段，刑法第十一條、第四十一條第一項、第七十四條第一
款、第九十三條第一項，罰金罰鍰提高標準條例第二條，判決如主文。
中      華      民      國      九十      年    十二    月     十三     日
                                  臺灣高雄地方法院刑事第四庭
                                          審判長法官    黃建榮
                              法官    盧怡秀
                                                法官    莊珮君
右正本證明與原本無異。
如不服本判決，應於判決送達後十日內，向本院提出上訴狀。
                                              書記官    王高山
中      華      民      國      九十      年    十二    月     十三     日


司法院資訊處製作；財團法人民間司法改革基金會備份。
